【裁判字號】    99,訴,158
【裁判日期】    990421
【裁判案由】    毒品危害防制條例
【裁判全文】
臺灣基隆地方法院刑事判決               99年度訴字第158號
公  訴  人  臺灣基隆地方法院檢察署檢察官
被      告  甲○○
上列被告因違反毒品危害防制條例案件，經檢察官提起公訴（九
十九年度毒偵字第十八號），被告於本院準備程序先就被訴事實
為有罪陳述，受命法官於聽取當事人之意見後，合議庭裁定由受
命法官獨任進行簡式審判程序，判決如下：
    主  文
甲○○施用第一級毒品，處有期徒刑陸月，如易科罰金，以新臺
幣壹仟元折算壹日；又持有第一級毒品，處拘役貳拾日，如易科
罰金，以新臺幣壹仟元折算壹日，扣案第一級毒品海洛因壹包（
驗餘淨重零點壹零捌公克）沒收銷燬之，扣案盛裝上開毒品之包
裝袋壹只沒收。
    事  實
一、甲○○前因施用第一級毒品案件，經本院裁定令入勒戒處所
    觀察、勒戒後，於民國九十八年六月十六日因無繼續施用毒
    品傾向而釋放出所。詎其又基於施用第一級毒品之犯意，於
    同年十二月二十三日晚間十時許，在基隆市○○區○○路某
    騎樓下，以針筒注射方式，施用第一級毒品海洛因（下稱海
    洛因）一次。復另行起意，於同年十二月二十五日下午二時
    十分許，在基隆市○○區○○路四二一巷口附近，以新臺幣
    八百元之價格，向姓名年籍詳卷之成年人（因涉偵查不公開
    ，爰不予以揭示），購買海洛因一包（淨重零點一一公克，
    經取樣零點零零二公克鑑定，驗餘淨重零點一零八公克）而
    持有之，隨即於同日下午二時十五分許，在上開地點為警查
    獲，併自其手中扣押其前揭甫購得之海洛因一包，再經警對
    其採尿送驗後，呈海洛因人體代謝物嗎啡陽性反應。
二、案經臺北縣政府警察局汐止分局報請臺灣基隆地方法院檢察
    署檢察官偵查起訴。
    理  由
一、按觀察勒戒或強制戒治執行完畢釋放後，五年內再犯毒品危
    害防制條例第十條施用第一、二級毒品之罪者，檢察官應依
    法追訴，毒品危害防制條例第二十三條第二項，定有明文。
    被告甲○○曾因施用第一級毒品案件，經本院裁定令入勒戒
    處所觀察、勒戒後，於九十八年六月十六日因無繼續施用毒
    品傾向而釋放出所等情，有臺灣基隆地方法院檢察署刑案資
    料查註紀錄表及臺灣高等法院被告前案紀錄表附卷可稽。被
    告於上開觀察、勒戒釋放出所後，五年內再犯本案施用第一
    級毒品罪，自應由檢察官依法訴追。
二、上揭犯罪事實，業據被告於警詢、檢察官偵訊、本院準備及
    審判程序中自白不諱，而被告上開為警採尿送驗結果，呈海
    洛因人體代謝物嗎啡陽性反應，有臺灣檢驗科技股份有限公
    司九十九年一月十四日所出具編號 UL／2010／10053號濫用
    藥物檢驗報告及臺北縣政府警察局汐止分局移送毒品危害防
    制條例人犯尿液檢體編號對照表在卷可參；至被告為警查獲
    時，所自其手中扣押其甫購得之白粉一包，經檢出海洛因成
    分，淨重零點一一公克，經取樣零點零零二公克鑑定，驗餘
    淨重零點一零八公克，亦有卷附臺北縣政府警察局汐止分局
    扣押筆錄及扣押物品目錄表、通訊監察譯文、行動電話通聯
    紀錄照片、交通部民用航空局航空醫務中心九十九年一月二
    十二日航藥鑑字第○九九○二八七號毒品鑑定書為憑，足以
    佐認被告上開自白確屬實情。本案事證明確，被告犯行均堪
    認定，應依法論科。
三、核被告所為，係犯毒品危害防制條例第十條第一項之施用第
    一級毒品罪及同條例第十一條第一項之持有第一級毒品罪。
    被告施用前所持有第一級毒品之低度行為，為該次施用之高
    度行為所吸收，不另論罪。至被告為警查獲時所持有之海洛
    因一包，係其於當日下午二時十分許，在基隆市○○區○○
    路四二一巷口，向姓名年籍詳卷之成年人所購得，與前揭於
    九十八年十二月二十三日晚間十時許之施用海洛因行為，犯
    意各別，行為互殊，自應分論併罰。起訴書犯罪事實欄雖僅
    記載被告上開為警查獲時經扣得前述海洛因一包，惟此項可
    以構成犯罪事實之記載，已足確定被告於上開為警查獲時之
    持有海洛因一包行為，亦屬起訴範圍，而為本案應予審判之
    對象無疑；復經本院於準備及審判程序均告知被告此項另涉
    罪名，有準備及審判程序筆錄在卷可參，本院自應就此部分
    併予審究。爰審酌被告前因違反毒品危害防制條例案件，經
    執行觀察、勒戒之處遇措施後，猶未能深切體認毒品危害己
    身之鉅，及早謀求脫離毒害之道，反而於出所後伺機再犯，
    未見有何警惕及悔意，自有使其接受刑罰處遇以教化性情之
    必要，惟被告就犯罪事實均坦認犯行，犯後態度尚可；且施
    用毒品固戕害個人健康，然未侵害他人權益，犯罪手段平和
    ，兼衡被告智識程度、其本案施用及嗣後再行持有毒品之時
    間甚為接近，顯因施用毒品成癮，為免刑罰過苛等一切情狀
    ，分別從輕量處如主文所示之刑，併均諭知易科罰金之折算
    標準示懲。
四、扣案白粉一包，經檢出海洛因成分，驗餘淨重零點一零八公
    克，已如前述，而為查獲之毒品，不論屬於犯人與否，應依
    法沒收銷燬之。至扣案盛裝海洛因之包裝袋一只，係被告所
    有而供其持有海洛因之物，爰依法併予宣告沒收。而供被告
    施用毒品之注射針筒，因未據扣案，復無證據顯示係專供施
    用毒品之器具或違禁物，為避免將來執行之困難，爰不併為
    沒收之諭知。
據上論斷，應依刑事訴訟法第二百七十三條之一第一項、第二百
九十九條第一項前段，毒品危害防制條例第十條第一項、第十一
條第一項、第十八條第一項前段，刑法第十一條、第四十一條第
一項前段、第三十八條第一項第二款，判決如主文。
本案經檢察官乙○○到庭執行職務。
中    華    民    國    99    年     4    月    21    日
                  刑事第三庭法  官  陳賢德
以上正本證明與原本無異。
如不服本判決應於收受送達後10日內向本院提出上訴書狀，並應
敘述具體理由；其未敘述上訴理由者，應於上訴期間屆滿後20日
內向本院補提理由書(均須按他造當事人之人數附繕本)「切勿逕
送上級法院」。
中    華    民    國    99    年    4     月    23    日
                            書記官  王靜敏
附錄論罪科刑法條
毒品危害防制條例第十條第一項
施用第一級毒品者，處六月以上五年以下有期徒刑。
毒品危害防制條例第十一條第一項
持有第一級毒品者，處三年以下有期徒刑、拘役或新臺幣五萬元
以下罰金。

司法院資訊處製作；財團法人民間司法改革基金會備份。
